臺灣苗栗地方法院刑事判決
111年度易字第531號
公  訴  人  臺灣苗栗地方檢察署檢察官
被      告  鄭增鳳




上列被告因竊盜案件，經檢察官提起公訴（111年度偵字第6737
號），被告於準備程序進行中就被訴事實為有罪之陳述，本院依
法行簡式審判程序審理，判決如下：
    主  文
鄭增鳳犯刑法第三百二十一條第一項第一、二、三款之竊盜罪，
處有期徒刑捌月。未扣案犯罪所得金手鍊貳條、金戒指貳個、為
恭醫院志工紀念胸章壹個沒收，於全部或一部不能沒收或不宜執
行沒收時，追徵其價額。
    犯罪事實及理由
一、本件犯罪事實、證據名稱，均引用檢察官起訴書之記載（如
    附件）。並補充、更正如下：
　㈠犯罪事實：
　　第5至6行「竊得金子手鍊、戒指、全聯禮券面額新臺幣100
    元共5張（其中4張已領回）、為恭醫院志工紀念胸章等物」
    ，更正為「竊得金手鍊2條、金戒指2個、全聯禮券面額新臺
    幣100元共4張、為恭醫院志工紀念胸章1個」。
　㈡證據名稱：
　⒈補充「被告鄭增鳳於本院審理中之自白（見本院卷第76頁）
    」。　
　⒉補充「內政部警政署刑事警察局出具之鞋印鑑定書1件（見偵
    卷第255至271頁）」。　
二、論罪：
　　核被告所為，係犯刑法第321條第1項第1、2、3款之加重竊
    盜罪（此部分業據檢察官當庭更正，見本院卷第68頁）。另
    本案因不論是起訴書所載內容或本院審理過程中，檢察官就
    被告構成累犯之事實及應加重其刑之事項，並未主張且未指
    出任何證明之方法，本院爰將被告可能構成累犯之前科、素
    行資料，列為刑法第57條第5款所定「犯罪行為人之品行」
    之量刑審酌事項如後述（最高法院110年度台上字第5660號
    判決意旨參照），附此敘明。　　
三、量刑理由：
    爰以行為人之責任為基礎，審酌被告具有工作能力，卻不思
    以正當途徑獲取財物，反基於貪念而為本案竊盜犯行，所為
    實有不該。復考量被告前有竊盜、贓物、搶奪、施用毒品案
    件論罪科刑及執行紀錄，有臺灣高等法院被告前案紀錄表1
    份存卷可查（見本院卷第9至42頁），未能警惕，再為本案
    竊盜犯行，堪認其嚴重欠缺尊重他人財產權之觀念，且素行
    非佳。惟念被告犯後自警詢即坦承犯行迄今、節省有限之調
    查資源，然尚未與被害人達成和解或彌補其損害。兼衡被告
    於審理中自陳國中畢業，擔任鐵工，無人需其扶養等語（見
    本院卷第77頁）之智識程度、家庭與生活狀況，暨參考被害
    人、檢察官對刑度之意見（見偵卷第151頁、本院卷第78頁
    ）等一切情狀，量處如主文所示之刑，以為警惕，並符罪刑
    相當原則。
四、沒收部分：
　㈠犯罪工具：
　　被告為上開竊盜犯行所使用之一字起子1支係其所有，然已
    丟棄，此據其於警詢、審理時供述在卷（見偵卷第141頁、
    本院卷第76頁），既未於本案扣押，又無證據足認係違禁物
    或須義務沒收之物，且係甚易取得之用品，予以宣告沒收無
    法有效預防犯罪，欠缺刑法上之重要性，爰依刑法第38條之
    2第2項規定，不予宣告沒收。
　㈡犯罪所得：
　　按犯罪所得，屬於犯罪行為人者，沒收之；前二項之沒收，
    於全部或一部不能沒收或不宜執行沒收時，追徵其價額；犯
    罪所得已實際合法發還被害人者，不予宣告沒收或追徵，刑
    法第38條之1第1項前段、第3項、第5項分別定有明文。經查
    ，被告所竊得之全聯禮券共4張已發還予被害人，業據被害
    人證述在卷（見偵卷第151頁），並有贓物認領保管單1件在
    卷可佐（見偵卷第177頁），依上開規定，爰不予宣告沒收
    。而被告所竊得之金手鍊2條、金戒指2個、為恭醫院志工紀
    念胸章1個，為其犯罪所得，雖未據扣案，但為貫徹任何人
    皆不能保有犯罪所得之立法原則，本院自應依前開規定對之
    宣告沒收，並於全部或一部不能沒收或不宜執行沒收時，追
    徵其價額。
據上論斷，應依刑事訴訟法第273條之1第1項、第299條第1項前
段、第310條之2、第454條第2項，刑法第321條第1項第1款、第2
款、第3款、第38條之1第1項前段、第3項，刑法施行法第1條之1
第1項，判決如主文。
本案經檢察官馮美珊提起公訴，檢察官吳宛真到庭執行職務。
中　　華　　民　　國　　111 　年　　12　　月　　2 　　日
                  刑事第四庭  法  官  魏宏安
以上正本證明與原本無異。　　　　　　　　　　　　　　　　
如不服本判決應於收受判決後20日內向本院提出上訴書狀，並應
敘述具體理由。其未敘述上訴理由者，應於上訴期間屆滿後20日
內向本院補提理由書(均須按他造當事人之人數附繕本)「切勿逕
送上級法院」。告訴人或被害人如對本判決不服者，應具備理由
請求檢察官上訴，其上訴期間之計算係以檢察官收受判決正本之
日期為準。　　　　　　　　　　　　　　　　　　　　　　　
中　　華　　民　　國　　111 　年　　12　　月　　2 　　日
    　　　　　　　　　　　　　書記官　魏美騰
附錄論罪科刑法條：
中華民國刑法第321條
犯前條第1項、第2項之罪而有下列情形之一者，處6月以上5年以
下有期徒刑，得併科50萬元以下罰金：
一、侵入住宅或有人居住之建築物、船艦或隱匿其內而犯之。
二、毀越門窗、牆垣或其他安全設備而犯之。
三、攜帶兇器而犯之。
四、結夥三人以上而犯之。
五、乘火災、水災或其他災害之際而犯之。
六、在車站、港埠、航空站或其他供水、陸、空公眾運輸之舟、
    車、航空機內而犯之。
前項之未遂犯罰之。
附件：
臺灣苗栗地方檢察署檢察官起訴書
                                     111年度偵字第6737號
　　被　　　告　鄭增鳳　男　55歲（民國00年0月00日生）
　　　　　　　　　　　　住苗栗縣○○鄉○○村0鄰○○00號
　　　　　　　　　　　　居苗栗縣○○市○○路00巷00弄00○
　　　　　　　　　　　　0號
　　　　　　　　　　　　國民身分證統一編號：Z000000000號
上列被告因竊盜案件，已經偵查終結，認應該提起公訴，茲將犯
罪事實及證據並所犯法條分敘如下：
　　　　　　犯罪事實
一、鄭增鳳意圖為自己不法之所有，基於加重竊盜之犯意，於民
    國111年7月22日凌晨5時許，持客觀上可為兇器之一字起子
    ，將栢秀蓉位於苗栗縣○○市○○街00號住處之門鎖撬開（毀損
    及侵入住宅罪部分，未據告訴）後，侵入其住家內，竊得金
    子手鍊、戒指、全聯禮券面額新台幣100元共5張（其中4張
    已領回）、為恭醫院志工紀念胸章等物。
二、案經栢秀蓉訴由苗栗縣警察局頭份分局報告偵辦。
　　　　　　證據並所犯法條
一、證據清單：
編號 證據名稱 待證事實  1 被告鄭增鳳於警詢及偵訊時之供述 坦承使用一字起子侵入栢秀蓉住處內，竊得金手鍊、戒指、全聯禮券4張、為恭醫院紀念胸章等物。  2 證人栢秀容於警詢時之證述 證明其住家門遭撬開，失竊金手鍊、戒指、全聯禮券5張、為恭醫院紀念胸章等物。  3 搜索扣押筆錄、扣押物品清單、贓物認領保管單 扣得全聯禮券4張之事實。  4 監視器翻拍照片 佐證本件犯罪事實。 
二、核被告所為，係犯刑法第321條第1項第1、3款之加重竊盜罪
    嫌。另被害人栢秀蓉雖陳，門有遭撬開之情事，惟卷內並查
    無任何證據可資佐證，應認尚無同條項第2款之加重條件，
    附此敘明。
三、依刑事訴訟法第251條第1項提起公訴。
  　此　致
臺灣苗栗地方法院
中　　華　　民　　國　  111　 年　　8 　　月　　16　　日
　　　　　　　　　　　　　　　檢　察　官  馮美珊
本件證明與原本無異　
中　　華　　民　　國　　111　 年　　9   　月    12    日
                              書  記  官  鄭婷文 
所犯法條：　　
中華民國刑法第321條
犯前條第一項、第二項之罪而有下列情形之一者，處六月以上五
年以下有期徒刑，得併科五十萬元以下罰金：
一、侵入住宅或有人居住之建築物、船艦或隱匿其內而犯之。
二、毀越門窗、牆垣或其他安全設備而犯之。
三、攜帶兇器而犯之。
四、結夥三人以上而犯之。
五、乘火災、水災或其他災害之際而犯之。
六、在車站、港埠、航空站或其他供水、陸、空公眾運輸之舟、
    車、航空機內而犯之。
前項之未遂犯罰之。